---
title: "RegLogMixta_Metacog"
author: "Iair Embon"
date: "21/4/2022"
output: html_document
---

```{r setup, include=FALSE}
knitr::opts_chunk$set(echo = TRUE)
```

## Levanto datos y cargo librerias

```{r levantar datos, echo=TRUE}

# voy a la carpeta del proyecto
root <- rprojroot::is_rstudio_project
basename(getwd())

####### data frames with filters already applied
filepath <- root$find_file("Data/All_exp_exclusion_criteria/df_total.Rda")
load(file= filepath)

source(root$find_file("Analysis/AuxiliaryFunctions/DataFrame_Filtered_already_applied.R"))
DF_list <- DataFrame_Filtered_already_applied(df_total)

# only male and female genders
d <- df_total[df_total$genero == "Masculino" | df_total$genero == "Femenino",]

# modifico las variables que me interesan modificar
d[d == "Masculino"] <- 1
d[d == "Femenino"] <- 0
d$discrimination_is_correct <- ifelse(d$discrimination_is_correct == TRUE, 1, 0)
d$sujetos <- factor(d$sujetos)
d$confidence_key.norm <- (d$confidence_key - 1) / 3 

###############
### library ###
###############
library(arm)
library(dplyr)
library(lme4)
library(tibble)
library(ggplot2)
library(car)
library(DescTools)
library(gridExtra)
library(faraway)
library(knitr)
library(performance)
library(ResourceSelection)
library(lattice)
library(reshape2)
```

## Corro regresion logistica mixta y muestro los resultados. Modelo a2: sujetos es una variable random, varia el slope y el también intercept.

```{r reg log 2, echo=TRUE}
a2 <- glmer(discrimination_is_correct ~ confidence_key.norm +
              (1 + confidence_key.norm|sujetos),
           data = d,
           family = binomial,
           control=glmerControl(optimizer="bobyqa",optCtrl=list(maxfun=2e5)))

# # muestro los resultados
# print(summary(a2))
# print(fixef(a2))
# print(ranef(a2))

# ## ploteo los slope e intercept ordenados 
# dotplot(ranef(a2, which = "sujetos", condVar = TRUE), 
#                  scales = list(y = list(alternating = 0)))

# guardo metacog de cada sujeto en un df
metacog <-  ranef(a2)[["sujetos"]]
```

## Corro el modelo a2 con el predictor de edad y genero

```{r reg log 2 edad y genero, echo=TRUE}
a2 <- glmer(discrimination_is_correct ~ confidence_key.norm +
              genero +
              edad +
              confidence_key.norm:genero +
              confidence_key.norm:edad +
              (1 + confidence_key.norm|sujetos),
           data = d,
           family = binomial,
           control=glmerControl(optimizer="bobyqa",optCtrl=list(maxfun=2e5)))

# muestro los resultados
print(summary(a2))
print(fixef(a2))
print(ranef(a2))  # DUDA!! veo que el intercept no varia por sujeto...

## ploteo los slope e intercept ordenados 
dotplot(ranef(a2, which = "sujetos", condVar = TRUE), 
                scales = list(y = list(alternating = 0)))

# guardo metacog de cada sujeto en un df
#metacog <-  ranef(a2)[["sujetos"]]
```

## Corro el modelo a2 ahora con el predictor de AQ

```{r reg log 2 + AQ, echo=TRUE}
a2 <- glmer(discrimination_is_correct ~ confidence_key.norm +
              genero +
              edad +
              AQ +
              confidence_key.norm:genero +
              confidence_key.norm:edad +
              confidence_key.norm:AQ +
              (1 + confidence_key.norm|sujetos),
           data = d,
           family = binomial,
           control=glmerControl(optimizer="bobyqa",optCtrl=list(maxfun=2e5)))

# muestro los resultados
print(summary(a2))
print(fixef(a2))
print(ranef(a2))  # DUDA!! veo que el intercept no varia por sujeto...

## ploteo los slope e intercept ordenados 
dotplot(ranef(a2, which = "sujetos", condVar = TRUE), 
                scales = list(y = list(alternating = 0)))

# guardo metacog de cada sujeto en un df
#metacog <-  ranef(a2)[["sujetos"]]
```

## Corro el modelo a2 ahora con interaccion entre AQ y genero y una triple interaccion con AQ:Genero:confianza

```{r reg log 2 + interacciones, echo=TRUE}
a2 <- glmer(discrimination_is_correct ~ confidence_key.norm +
              genero +
              edad +
              AQ +
              AQ:genero +
              confidence_key.norm:genero +
              confidence_key.norm:edad +
              confidence_key.norm:AQ +
              confidence_key.norm:AQ:genero +
              (1 + confidence_key.norm|sujetos),
           data = d,
           family = binomial,
           control=glmerControl(optimizer="bobyqa",optCtrl=list(maxfun=2e5)))

# muestro los resultados
print(summary(a2))
print(fixef(a2))
print(ranef(a2))  

## ploteo los slope e intercept ordenados 
dotplot(ranef(a2, which = "sujetos", condVar = TRUE), 
                scales = list(y = list(alternating = 0)))

# guardo metacog de cada sujeto en un df
#metacog <-  ranef(a2)[["sujetos"]]
```

## Corro el modelo a2 ahora con interaccion entre AQ y genero y una triple interaccion con AQ:Genero:confianza

```{r reg log 2 + nuevas interacciones_2, echo=TRUE}
a2 <- glmer(discrimination_is_correct ~ confidence_key.norm +
              edad +
              confidence_key.norm:edad +
              confidence_key.norm:AQ:genero +
              (1 + confidence_key.norm|sujetos),
           data = d,
           family = binomial,
           control=glmerControl(optimizer="bobyqa",optCtrl=list(maxfun=2e5)))

# muestro los resultados
print(summary(a2))
print(fixef(a2))
print(ranef(a2))  

## ploteo los slope e intercept ordenados 
dotplot(ranef(a2, which = "sujetos", condVar = TRUE), 
                scales = list(y = list(alternating = 0)))

# guardo metacog de cada sujeto en un df
#metacog <-  ranef(a2)[["sujetos"]]
```