---
title: "Simulo AUROC2 segun cantidad de trials"
author: "Embon_Barttfeld_Solovey"
date: "8/19/2021"
output: html_document
---

Tratando de simular la metacog en base a cuantos trials se considera para sacarla

```{r preparacion, echo=TRUE}
# voy a la carpeta del proyecto
root <- rprojroot::is_rstudio_project
basename(getwd())

### preparo para sacar la metacog por sujeto

# load the type 2 ROC analysis function
source(root$find_file("Analysis/AuxiliaryFunctions/auroc2.R"))
## get metacognitive sensivity
library(dplyr)

# creo un vector que tenga los posibles trials totales con los cuales sacare
# el puntaje de metacog
cant_trials_totales <- 4:130

# cantidad de sujetos que quiero simular. Todos con 75% de aciertos y 
# metacog de 0.5 (las respuestas de confianza al azar)
Nsim <- 32

# creo un df en donde va a guardar las columnas de la cant de trials totales y 
# las simulasiones de metacog
df_metacog_by_trials <- data_frame(cant_trials_totales = cant_trials_totales)


for (j in 1:Nsim) {
  # creo el vector que va a guardar el score de metacog para cada cantidad de trials
  mc <- rep(NaN, length(cant_trials_totales))
  
  for (i in 1:length(cant_trials_totales)) {
    
    ### repuestas correctas en un 75% de acierto
    # saco el 75 % de la cantidad de trials
    cant_trials_correctos <- round((75* cant_trials_totales[i])/100)
    
    # creo un vector con respuestas correctas
    is_correct <- c(rep(1,cant_trials_correctos), rep(0,cant_trials_totales[i]-cant_trials_correctos))
    
    # mezclo las respuestas correctas e incorrectas
    correct <- sample(is_correct)
    # selecciono las respuestas de confianza al azar
    conf <- sample(c(1,2,3,4), cant_trials_totales[i], replace = TRUE)
    # saco metacog y guardo
    mc[i] <- type2roc(correct = is_correct, 
                      conf = conf, 
                      Nratings = 4)}
  
  ### guardo la metacog en el dataframe
  # la cargo al df
  df_metacog_by_trials[ , ncol(df_metacog_by_trials) + 1] <- mc
  # la renombro
  colnames(df_metacog_by_trials)[ncol(df_metacog_by_trials)] <- paste0("mc", j) 
}

# saco la desviacion estandar de cada fila(trial)
library(dplyr)
library(matrixStats)
a <-df_metacog_by_trials%>%mutate(STDEV=rowSds(as.matrix(.[c("mc1","mc2","mc3","mc4",
                                                         "mc5","mc6","mc7","mc8",
                                                         "mc9","mc10","mc11","mc12",
                                                         "mc13","mc14","mc15","mc16",
                                                         "mc17","mc18","mc19","mc20",
                                                         "mc21","mc22","mc23","mc24",
                                                         "mc25","mc26","mc27","mc28",
                                                         "mc29","mc30","mc31","mc32")])))
```

Ploteo la metacog de un sujeto simulado segun la cant de trials con la que fue sacado.
Se deberia notar una menor varianza a medida que se agarran mas trials para sacar la AUROC2
```{r plot 1, echo=TRUE}
plot(a$cant_trials_totales,a$mc1)
```

Ploteo la metacog de otro sujeto simulado segun la cant de trials con la que fue sacado
```{r plot 2, echo=TRUE}
# ploteo la metacog de un sujeto simulado segun la cant de trials con la que fue sacado
plot(a$cant_trials_totales,a$mc2)
```


Ploteo la cantidad de trials y la desviacion estandar de la AUROC2 para cada trial con la que fue sacada
```{r plot 3, echo=TRUE}
library(ggplot2)

ggplot(data = a) + 
  geom_point(mapping = aes(x = cant_trials_totales, y = STDEV))+
  xlab("Cantidad de trials para calcular la mc") +
  ylab("STD de metacog calculada (32 sujetos simulados)")+
  theme_bw() +
  theme(axis.line = element_line(colour = "black"),
        panel.grid.major = element_blank(),
        panel.grid.minor = element_blank(),
        panel.border = element_blank(),
        plot.margin = margin(1, 1,1, 1, "cm"),
        panel.background = element_blank(),
        axis.text.x = element_text(size = 30),
        axis.text.y = element_text(size = 30),
        axis.title.y = element_text(size = 15),
        strip.text = element_text(size = 20),
        axis.title.x = element_text(size = 15))
```

Efectivamente, se ve una menor sd a medida que se agarra una mayor cantidad de trials.