---
title: "metacog_AUROC2vsRegLog"
author: "Embon_Barttfeld_Solovey"
date: "4/6/2022"
output: html_document
---

## Levanto datos y cargo librerias

```{r levantar datos, echo=TRUE}

# voy a la carpeta del proyecto
root <- rprojroot::is_rstudio_project
basename(getwd())

####### data frames with filters already applied
filepath <- root$find_file("Data/All_exp_exclusion_criteria/df_total.Rda")
load(file= filepath)

source(root$find_file("Analysis/AuxiliaryFunctions/DataFrame_Filtered_already_applied.R"))
DF_list <- DataFrame_Filtered_already_applied(df_total)

# only male and female genders
d <- df_total[df_total$genero == "Masculino" | df_total$genero == "Femenino",]

# modifico las variables que me interesan modificar
d[d == "Masculino"] <- 1
d[d == "Femenino"] <- 0
d$discrimination_is_correct <- ifelse(d$discrimination_is_correct == TRUE, 1, 0)
d$sujetos <- factor(d$sujetos)
d$confidence_key.norm <- (d$confidence_key - 1) / 3 

###############
### library ###
###############
library(arm)
library(dplyr)
library(lme4)
library(tibble)
library(ggplot2)
library(car)
library(DescTools)
library(gridExtra)
library(faraway)
library(knitr)
library(performance)
library(ResourceSelection)
library(lattice)
library(reshape2)
```

## Corro regresion logistica mixta y muestro los resultados. Modelo a: sujetos variable random, solo varia el slope, el intercept queda fija

```{r reg log, echo=TRUE}

a <- glmer(discrimination_is_correct ~ confidence_key.norm + 
             (0 + confidence_key.norm|sujetos),
           data = d,
           family = binomial,
           control=glmerControl(optimizer="bobyqa",optCtrl=list(maxfun=2e5)))

# muestro los resultados
print(summary(a))
print(fixef(a))
print(ranef(a))

## ploteo los slope ordenados 
dotplot(ranef(a, which = "sujetos", condVar = TRUE), 
                # con la siguiente linea saco a los sujetos del graf (eje y)
                 scales = list(y = list(alternating = 0)))

# guardo metacog de cada sujeto en un df
metacog_log_reg_mixt_a <-  ranef(a)[["sujetos"]]
```

## Cargo el df que tiene calculado la metacognicion por AUROC2

```{r auroc2, echo=TRUE}
d.sin.normalizar.solo.FyM <- DF_list$d
```

## uno ambos puntajes de metacog en un df y lo exploro

```{r metacog_X2, echo=TRUE}
metacog_x2 <- data.frame(
  sujetos = d.sin.normalizar.solo.FyM$sujetos,
  reg.log.mix.metacog = metacog_log_reg_mixt_a$confidence_key.norm,
  AUROC2.metacog = d.sin.normalizar.solo.FyM$mc
)

ggplot(metacog_x2, aes(x=reg.log.mix.metacog, y=AUROC2.metacog)) + 
  geom_point()+
  geom_smooth(method=lm)+
  theme(axis.line = element_line(colour = "black"),
        panel.grid.major = element_blank(),
        panel.grid.minor = element_blank(),
        panel.border = element_blank(),
        plot.margin = margin(1, 1,1, 1, "cm"),
        legend.position = 'none',
        legend.text = element_blank(),
        panel.background = element_blank(),
        axis.text.x = element_text(size = 30),
        axis.text.y = element_text(size = 30),
        axis.title.x = element_text(size = 20),
        axis.title.y = element_text(size = 20))

# corro una correlacion entre ambos puntajes
cor.test(metacog_x2$reg.log.mix.metacog, 
         metacog_x2$AUROC2.metacog, 
         method=c("pearson"))
```

## Corro regresion logistica mixta y muestro los resultados. Modelo a2: sujetos es una variable random, varia el slope y el también intercept.

```{r reg log 2, echo=TRUE}
a2 <- glmer(discrimination_is_correct ~ confidence_key.norm +
              (1 + confidence_key.norm|sujetos),
           data = d,
           family = binomial,
           control=glmerControl(optimizer="bobyqa",optCtrl=list(maxfun=2e5)))

# muestro los resultados
print(summary(a2))
print(fixef(a2))
print(ranef(a2))

## ploteo los slope e intercept ordenados 
dotplot(ranef(a2, which = "sujetos", condVar = TRUE), 
                 scales = list(y = list(alternating = 0)))

# guardo metacog de cada sujeto en un df
metacog_log_reg_mixt2 <-  ranef(a2)[["sujetos"]]

```

## Lo agrego al df de metacog_x2 y lo exploro

```{r metacog_X2_3, echo=TRUE}
metacog_x2$reg.log.mix.2.metacog <- metacog_log_reg_mixt2$confidence_key.norm

ggplot(metacog_x2, aes(x=reg.log.mix.2.metacog, y=AUROC2.metacog)) + 
  geom_point()+
  geom_smooth(method=lm)+
  theme(axis.line = element_line(colour = "black"),
        panel.grid.major = element_blank(),
        panel.grid.minor = element_blank(),
        panel.border = element_blank(),
        plot.margin = margin(1, 1,1, 1, "cm"),
        legend.position = 'none',
        legend.text = element_blank(),
        panel.background = element_blank(),
        axis.text.x = element_text(size = 30),
        axis.text.y = element_text(size = 30),
        axis.title.x = element_text(size = 20),
        axis.title.y = element_text(size = 20))

# corro una correlacion entre ambos puntajes
cor.test(metacog_x2$reg.log.mix.2.metacog, 
         metacog_x2$AUROC2.metacog, 
         method=c("pearson"))

```

## calculo los y predichos por cada modelo

```{r metacog_X2_2, echo=TRUE}
# model a
a_b1_fix <- fixef(a)[["confidence_key.norm"]]
a_intercept_fix <- fixef(a)[["(Intercept)"]]  
a_b1_rand <- ranef(a)[["sujetos"]][["confidence_key.norm"]]

# model a2
a2_b1_fix <- fixef(a2)[["confidence_key.norm"]]
a2_intercept_fix <- fixef(a2)[["(Intercept)"]]
a2_b1_rand <- ranef(a2)[["sujetos"]][["confidence_key.norm"]]
a2_intercept_rand <- ranef(a2)[["sujetos"]][["(Intercept)"]]

y.model_a <- c()
y.model_a2 <- c()
  
for (j in 1:length(unique(d$sujetos))) {
  d_sujeto <- d[d$sujeto == unique(d$sujetos)[j],]
  
  y.model_a_sujeto <- rep(NaN, length(d_sujeto$confidence_key.norm))
  y.model_a2_sujeto <- rep(NaN, length(d_sujeto$confidence_key.norm))
  
  for (i in 1:length(d_sujeto$confidence_key.norm)) {
    # equation model a
    y.model_a_sujeto[i] <- invlogit(a_intercept_fix + 
                                      (a_b1_rand[j] + a_b1_fix) * 
                                      d_sujeto$confidence_key.norm[i])
    
    # equation model a2
    y.model_a2_sujeto[i] <- invlogit((a2_intercept_rand[j] + a2_intercept_fix ) +
                                       (a2_b1_rand[j] + a2_b1_fix) 
                                     * d_sujeto$confidence_key.norm[i])
  }
  
  # save y values
  y.model_a <- c(y.model_a , y.model_a_sujeto)
  y.model_a2 <- c(y.model_a2 , y.model_a2_sujeto)
  
}

# veo los resultados
plot(sort(y.model_a))
plot(sort(y.model_a2))
```


## Grafico la curva para una log clasica para todos los sujetos

```{r grafico_curva_log_clasica, echo=TRUE}
# ploteo una curva para todos los sujetos desde una log clasica
df <- data.frame(x = d$confidence_key.norm,
                 y = d$discrimination_is_correct)

p1 <- ggplot(df, aes(x=x, y=y)) +
  geom_point() + 
  stat_smooth(method="glm", se=TRUE, method.args = list(family=binomial),
              col="red", lty=2)+
  scale_x_continuous(limits = c(0,1))+
  xlab("Confianza.norm") +
  ylab("Prob.Acertar") +
  theme(axis.line = element_line(colour = "black"),
        panel.grid.major = element_blank(),
        panel.grid.minor = element_blank(),
        panel.border = element_blank(),
        panel.background = element_blank(),
        axis.title.y = element_text(size = 15),
        strip.text = element_text(size = 15),
        axis.title.x = element_text(size = 15))

p2 <- ggplot(df, aes(x=x, fill= factor(y) )) + 
  geom_bar(position = "dodge")+
  scale_x_continuous(limits = c(-0.5,1.5))+
  xlab("Confianza.norm") +
  ylab("Cantidad") +
  labs(fill = "Correcta")+
  theme(axis.line = element_line(colour = "black"),
        panel.grid.major = element_blank(),
        panel.grid.minor = element_blank(),
        panel.border = element_blank(),
        panel.background = element_blank(),
        axis.title.y = element_text(size = 15),
        strip.text = element_text(size = 15),
        axis.title.x = element_text(size = 15),
        legend.text = element_text(size = 10),
        legend.title = element_text(size = 15))

grid.arrange(p1, p2, ncol=2)

### DUDA: tengo la impresion de que me tira dos lineas en lugar de una. 
```

## Grafico la curva para un sujeto al azar

```{r grafico_curva_log_clasica_un_sujeto, echo=TRUE}
# ploteo una curva para un sujeto al azar desde una log clasica

d_sujeto <-  d[d$sujeto == unique(d$sujetos)[1],]

df <- data.frame(x = d_sujeto$confidence_key.norm,
                 y = d_sujeto$discrimination_is_correct)

p1 <- ggplot(df, aes(x=x, y=y)) +
  geom_point() + 
  stat_smooth(method="glm", se=TRUE, method.args = list(family=binomial),
              col="red", lty=2)+
  scale_x_continuous(limits = c(0,1))+
  xlab("Confianza.norm") +
  ylab("Prob.Acertar") +
  theme(axis.line = element_line(colour = "black"),
        panel.grid.major = element_blank(),
        panel.grid.minor = element_blank(),
        panel.border = element_blank(),
        panel.background = element_blank(),
        axis.title.y = element_text(size = 15),
        strip.text = element_text(size = 15),
        axis.title.x = element_text(size = 15))

p2 <- ggplot(df, aes(x=x, fill= factor(y) )) + 
  geom_bar(position = "dodge")+
  scale_x_continuous(limits = c(-0.5,1.5))+
  xlab("Confianza.norm") +
  ylab("Cantidad") +
  labs(fill = "Correcta")+
  theme(axis.line = element_line(colour = "black"),
        panel.grid.major = element_blank(),
        panel.grid.minor = element_blank(),
        panel.border = element_blank(),
        panel.background = element_blank(),
        axis.title.y = element_text(size = 15),
        strip.text = element_text(size = 15),
        axis.title.x = element_text(size = 15),
        legend.text = element_text(size = 10),
        legend.title = element_text(size = 15))

grid.arrange(p1, p2, ncol=2)
```

# Grafico el modelo mixto para un solo sujeto
```{r grafico_curva_log_multinivel_un_sujeto, echo=TRUE}

d_sujeto <-  d[d$sujeto == unique(d$sujetos)[1],]

y_predicted_sujeto <- y.model_a2[1:nrow(d_sujeto)]

d_sujeto_uni_slope <- data.frame(y = y_predicted_sujeto,
                                 correct = d_sujeto$discrimination_is_correct,
                                 conf = d_sujeto$confidence_key.norm)

p1 <- ggplot(d_sujeto_uni_slope, aes(x=conf, y= y)) +
  geom_point(alpha=0.33,size=2, shape=23) + 
  geom_line()+
  scale_x_continuous(limits = c(0,1))+
  xlab("Confianza.norm") +
  ylab("Prob.Acertar") +
  theme(axis.line = element_line(colour = "black"),
        panel.grid.major = element_blank(),
        panel.grid.minor = element_blank(),
        panel.border = element_blank(),
        panel.background = element_blank(),
        axis.title.y = element_text(size = 15),
        strip.text = element_text(size = 15),
        axis.title.x = element_text(size = 15))

p2 <- ggplot(d_sujeto_uni_slope, aes(x=conf, fill= factor(correct) )) + 
  geom_bar(position = "dodge")+
  scale_x_continuous(limits = c(-0.5,1.5))+
  xlab("Confianza.norm") +
  ylab("Cantidad") +
  labs(fill = "Correcta")+
  theme(axis.line = element_line(colour = "black"),
        panel.grid.major = element_blank(),
        panel.grid.minor = element_blank(),
        panel.border = element_blank(),
        panel.background = element_blank(),
        axis.title.y = element_text(size = 15),
        strip.text = element_text(size = 15),
        axis.title.x = element_text(size = 15),
        legend.text = element_text(size = 10),
        legend.title = element_text(size = 15))

grid.arrange(p1, p2, ncol=2)
```

# Grafico el modelo mixto a2 para el sujeto con mayor metacog y el de menor metacog
```{r grafico_curva_log_multinivel_mas_menos_metacog, echo=TRUE}

ind_sub_max_metacog <-which.max(metacog_x2$reg.log.mix.2.metacog)
ind_sub_min_metacog <-which.min(metacog_x2$reg.log.mix.2.metacog)
max_metacog <- metacog_x2$sujetos[ind_sub_max_metacog]
min_metacog <- metacog_x2$sujetos[ind_sub_min_metacog]

df <- data.frame(sujetos = d$sujetos,
                               y.predicted = y.model_a2,
                               conf = d$confidence_key.norm,
                               correct = d$discrimination_is_correct)

d_max_metacog <-  df[df$sujetos == max_metacog,]
d_min_metacog <-  df[df$sujetos == min_metacog,]

# max metacog subject
p1 <- ggplot(d_max_metacog, aes(x=conf, y= y.predicted)) +
  geom_point(alpha=0.33,size=2, shape=23) + 
  geom_line()+
  xlab("Confianza.norm") +
  ylab("Prob.Acertar") +
  ggtitle("Sujeto con max metacog") +
  theme(axis.line = element_line(colour = "black"),
        panel.grid.major = element_blank(),
        panel.grid.minor = element_blank(),
        panel.border = element_blank(),
        panel.background = element_blank(),
        axis.title.y = element_text(size = 15),
        strip.text = element_text(size = 15),
        axis.title.x = element_text(size = 15))

p2 <- ggplot(d_max_metacog, aes(x=conf, fill= factor(correct) )) + 
  geom_bar(position = "dodge")+
  scale_x_continuous(limits = c(-0.5,1.5))+
  ggtitle("Sujeto con max metacog") +
  xlab("Confianza.norm") +
  ylab("Cantidad") +
  labs(fill = "Correcta")+
  theme(axis.line = element_line(colour = "black"),
        panel.grid.major = element_blank(),
        panel.grid.minor = element_blank(),
        panel.border = element_blank(),
        panel.background = element_blank(),
        axis.title.y = element_text(size = 15),
        strip.text = element_text(size = 15),
        axis.title.x = element_text(size = 15),
        legend.text = element_text(size = 10),
        legend.title = element_text(size = 15))

# min metacog subject
p3 <- ggplot(d_min_metacog, aes(x=conf, y= y.predicted)) +
  geom_point(alpha=0.33,size=2, shape=23) + 
  geom_line()+
  xlab("Confianza.norm") +
  ylab("Prob.Acertar") +
  ggtitle("Sujeto con min metacog") +
  theme(axis.line = element_line(colour = "black"),
        panel.grid.major = element_blank(),
        panel.grid.minor = element_blank(),
        panel.border = element_blank(),
        panel.background = element_blank(),
        axis.title.y = element_text(size = 15),
        strip.text = element_text(size = 15),
        axis.title.x = element_text(size = 15))

p4 <- ggplot(d_min_metacog, aes(x=conf, fill= factor(correct) )) + 
  geom_bar(position = "dodge")+
  scale_x_continuous(limits = c(-0.5,1.5))+
  ggtitle("Sujeto con min metacog") +
  xlab("Confianza.norm") +
  ylab("Cantidad") +
  labs(fill = "Correcta")+
  theme(axis.line = element_line(colour = "black"),
        panel.grid.major = element_blank(),
        panel.grid.minor = element_blank(),
        panel.border = element_blank(),
        panel.background = element_blank(),
        axis.title.y = element_text(size = 15),
        strip.text = element_text(size = 15),
        axis.title.x = element_text(size = 15),
        legend.text = element_text(size = 10),
        legend.title = element_text(size = 15))

grid.arrange(p1, p2, p3, p4, ncol=2)
```

# Grafico el modelo mixto a2 para todos los sujetos
```{r grafico_curva_log_multinivel_todos_los_sujetos, echo=TRUE}

df <- data.frame(sujetos = d$sujetos,
                               y.predicted = y.model_a2,
                               conf = d$confidence_key.norm,
                               correct = d$discrimination_is_correct)

med_by_conf <- df %>%
  group_by(conf) %>%
  summarise_at(vars(y.predicted), list(y.median = median))

y.general_median <- df$conf

y.general_median[y.general_median == med_by_conf$conf[1]] <- med_by_conf$y.median[1]
y.general_median[y.general_median == med_by_conf$conf[2]] <- med_by_conf$y.median[2]
y.general_median[y.general_median == med_by_conf$conf[3]] <- med_by_conf$y.median[3]
y.general_median[y.general_median == med_by_conf$conf[4]] <- med_by_conf$y.median[4]

df$y.general_median <- y.general_median

p1 <- ggplot() +
  geom_point(data=df, aes(x= conf, y= y.general_median),size=4, shape=23) +
  xlab("Confianza.norm") +
  ylab("Prob.Acertar") +
  ggtitle("Todos los sujetos") +
  theme(axis.line = element_line(colour = "black"),
        panel.grid.major = element_blank(),
        panel.grid.minor = element_blank(),
        panel.border = element_blank(),
        panel.background = element_blank(),
        axis.title.y = element_text(size = 15),
        strip.text = element_text(size = 15),
        axis.title.x = element_text(size = 15))



for (s in 1:length(unique(df$sujetos))) {
  d_sujeto <-  df[df$sujetos ==  unique(d$sujetos)[s],]

  p1 <- p1 + 
    geom_line(data=d_sujeto, aes(x = conf , y= y.predicted), color = "grey")
}

# agrego la linea general aca al final, sino se solapa con las otras.
p1 <- p1 +
    geom_line(data=df, aes(x= conf, y= y.general_median), size= 3)

p1

```
