---
title: "Logistic multilevel regression analysis"
author: "Embon, Barttfeld & Solovey"
date: "8/9/2021"
output: html_document
---

## Levantar datos
                                 
```{r levantar datos, echo=TRUE}

# voy a la carpeta del proyecto
root <- rprojroot::is_rstudio_project
basename(getwd())

####### data frames with filters already applied
filepath <- root$find_file("Data/All_exp_exclusion_criteria/df_total.Rda")
load(file= filepath)

source(root$find_file("Analysis/AuxiliaryFunctions/DataFrame_Filtered_already_applied.R"))
DF_list <- DataFrame_Filtered_already_applied(df_total)

# only male and female genders
d <- df_total[df_total$genero == "Masculino" | df_total$genero == "Femenino",]

# modifico las variables que me interesan modificar
d[d == "Masculino"] <- 1
d[d == "Femenino"] <- 0
d$discrimination_is_correct <- ifelse(d$discrimination_is_correct == TRUE, 1, 0)
d$sujetos <- factor(d$sujetos)
d$confidence_key.norm <- (d$confidence_key - 1) / 3 
d$mc.norm <- (d$mc - mean(d$mc)) / sd(d$mc)
d$edad.norm <- (d$edad - mean(d$edad)) / sd(d$edad)
d$AQ.norm <- (d$AQ - mean(d$AQ)) / sd(d$AQ)
d$AQ_social.norm <- (d$AQ_social - mean(d$AQ_social)) / sd(d$AQ_social)
d$AQ_atencion_switch.norm  <- (d$AQ_atencion_switch - mean(d$AQ_atencion_switch)) / sd(d$AQ_atencion_switch)
d$AQ_atencion_detail.norm <- (d$AQ_atencion_detail - mean(d$AQ_atencion_detail)) / sd(d$AQ_atencion_detail)
d$AQ_communication.norm <- (d$AQ_communication - mean(d$AQ_communication)) / sd(d$AQ_communication)
d$AQ_imagination.norm <- (d$AQ_imagination - mean(d$AQ_imagination)) / sd(d$AQ_imagination)

print(str(d))
###############
### library ###
###############
library(arm)
library(dplyr)
library(lme4)
```

##### Empiezo a correr modelos de regresiones

## Modelo 1, regresion logistica clasica
```{r modelo 1, echo=TRUE}


a <- glm(discrimination_is_correct ~ confidence_key.norm +
           AQ.norm +
           genero +
           edad.norm+
           AQ.norm: genero+
           AQ.norm:edad.norm,
           family=binomial(link="logit"), 
           data = d)

# muestro los resultados
print(summary(a))
```

## Modelo 2, regresión logística clásica para sub escalas
```{r Modelo 2, echo=TRUE}
## social
a.1 <- glm(discrimination_is_correct ~ confidence_key.norm +
           AQ_social.norm +
           genero +
           edad.norm+
           AQ_social.norm: genero+
           AQ_social.norm:edad.norm,
           family=binomial(link="logit"), 
           data = d)

# muestro los resultados
print(summary(a.1))

## atencion switch
a.2 <- glm(discrimination_is_correct ~ confidence_key.norm +
           AQ_atencion_switch.norm +
           genero +
           edad.norm+
           AQ_atencion_switch.norm: genero+
           AQ_atencion_switch.norm:edad.norm,
           family=binomial(link="logit"), 
           data = d)

# muestro los resultados
print(summary(a.2))

## atencion detail
a.3 <- glm(discrimination_is_correct ~ confidence_key.norm +
           AQ_atencion_detail.norm +
           genero +
           edad.norm+
           AQ_atencion_detail.norm: genero+
           AQ_atencion_detail.norm:edad.norm,
           family=binomial(link="logit"), 
           data = d)

# muestro los resultados
print(summary(a.3))

## communication
a.4 <- glm(discrimination_is_correct ~ confidence_key.norm +
           AQ_communication.norm +
           genero +
           edad.norm+
           AQ_communication.norm: genero+
           AQ_communication.norm:edad.norm,
           family=binomial(link="logit"), 
           data = d)

# muestro los resultados
print(summary(a.4))

## imagination
a.5 <- glm(discrimination_is_correct ~ confidence_key.norm +
           AQ_imagination.norm +
           genero +
           edad.norm+
           AQ_imagination.norm: genero+
           AQ_imagination.norm:edad.norm,
           family=binomial(link="logit"), 
           data = d)

# muestro los resultados
print(summary(a.5))
```

## Modelo 3, regresión logística mixta, sujetos var random, intercept varía por sujeto
```{r modelo 3, echo=TRUE}

a <- glmer(discrimination_is_correct ~ confidence_key +
           AQ.norm +
           genero +
           edad.norm+
           AQ.norm: genero+
           AQ.norm:edad.norm +
           (1|sujetos),
           data = d,
           family = binomial,
           control=glmerControl(optimizer="bobyqa",optCtrl=list(maxfun=2e5)))

# muestro los resultados
print(summary(a))
print(coef(a))
print(fixef(a))
print(ranef(a))
```

## Modelo 4, regresión logística mixta para sub escalas, sujetos var random, intercept varía por sujeto
```{r Modelo 4, echo=TRUE}
## social
a.1 <- glmer(discrimination_is_correct ~ confidence_key.norm +
           AQ_social.norm +
           genero +
           edad.norm+
           AQ_social.norm: genero+
           AQ_social.norm:edad.norm+
           (1|sujetos),
           data = d,
           family = binomial,
           control=glmerControl(optimizer="bobyqa",optCtrl=list(maxfun=2e5)))

# muestro los resultados
print(summary(a.1))

## atencion switch
a.2 <- glmer(discrimination_is_correct ~ confidence_key.norm +
           AQ_atencion_switch.norm +
           genero +
           edad.norm+
           AQ_atencion_switch.norm: genero+
           AQ_atencion_switch.norm:edad.norm+
           (1|sujetos),
           data = d,
           family = binomial,
           control=glmerControl(optimizer="bobyqa",optCtrl=list(maxfun=2e5)))

# muestro los resultados
print(summary(a.2))

## atencion detail
a.3 <- glmer(discrimination_is_correct ~ confidence_key.norm +
           AQ_atencion_detail.norm +
           genero +
           edad.norm+
           AQ_atencion_detail.norm: genero+
           AQ_atencion_detail.norm:edad.norm+
           (1|sujetos),
           data = d,
           family = binomial,
           control=glmerControl(optimizer="bobyqa",optCtrl=list(maxfun=2e5)))

# muestro los resultados
print(summary(a.3))

## communication
a.4 <- glmer(discrimination_is_correct ~ confidence_key.norm +
           AQ_communication.norm +
           genero +
           edad.norm+
           AQ_communication.norm: genero+
           AQ_communication.norm:edad.norm+
           (1|sujetos),
           data = d,
           family = binomial,
           control=glmerControl(optimizer="bobyqa",optCtrl=list(maxfun=2e5)))

# muestro los resultados
print(summary(a.4))

## imagination
a.5 <- glmer(discrimination_is_correct ~ confidence_key.norm +
           AQ_imagination.norm +
           genero +
           edad.norm+
           AQ_imagination.norm: genero+
           AQ_imagination.norm:edad.norm+
           (1|sujetos),
           data = d,
           family = binomial,
           control=glmerControl(optimizer="bobyqa",optCtrl=list(maxfun=2e5)))

# muestro los resultados
print(summary(a.5))
```

## Modelo 5, regresión logística mixta, sujetos var random, intercept y slope varían por sujeto
```{r modelo 5, echo=TRUE}
a <- glmer(discrimination_is_correct ~ confidence_key +
           AQ.norm +
           genero +
           edad.norm+
           AQ.norm: genero+
           AQ.norm:edad.norm +
           (1 + confidence_key.norm|sujetos),
           data = d,
           family = binomial,
           control=glmerControl(optimizer="bobyqa",optCtrl=list(maxfun=2e5)))

# muestro los resultados
print(summary(a))
print(coef(a))
print(fixef(a))
print(ranef(a))
```

## Modelo 6, regresión logística mixta para sub escalas, sujetos var random, intercept y slope varían por sujeto
```{r Modelo 6, echo=TRUE}
## social
a.1 <- glmer(discrimination_is_correct ~ confidence_key.norm +
           AQ_social.norm +
           genero +
           edad.norm+
           AQ_social.norm: genero+
           AQ_social.norm:edad.norm+
           (1 + confidence_key.norm|sujetos),
           data = d,
           family = binomial,
           control=glmerControl(optimizer="bobyqa",optCtrl=list(maxfun=2e5)))

# muestro los resultados
print(summary(a.1))

## atencion switch
a.2 <- glmer(discrimination_is_correct ~ confidence_key.norm +
           AQ_atencion_switch.norm +
           genero +
           edad.norm+
           AQ_atencion_switch.norm: genero+
           AQ_atencion_switch.norm:edad.norm+
           (1 + confidence_key.norm|sujetos),
           data = d,
           family = binomial,
           control=glmerControl(optimizer="bobyqa",optCtrl=list(maxfun=2e5)))

# muestro los resultados
print(summary(a.2))

## atencion detail
a.3 <- glmer(discrimination_is_correct ~ confidence_key.norm +
           AQ_atencion_detail.norm +
           genero +
           edad.norm+
           AQ_atencion_detail.norm: genero+
           AQ_atencion_detail.norm:edad.norm+
           (1 + confidence_key.norm|sujetos),
           data = d,
           family = binomial,
           control=glmerControl(optimizer="bobyqa",optCtrl=list(maxfun=2e5)))

# muestro los resultados
print(summary(a.3))

## communication
a.4 <- glmer(discrimination_is_correct ~ confidence_key.norm +
           AQ_communication.norm +
           genero +
           edad.norm+
           AQ_communication.norm: genero+
           AQ_communication.norm:edad.norm+
           (1 + confidence_key.norm|sujetos),
           data = d,
           family = binomial,
           control=glmerControl(optimizer="bobyqa",optCtrl=list(maxfun=2e5)))

# muestro los resultados
print(summary(a.4))

## imagination
a.5 <- glmer(discrimination_is_correct ~ confidence_key.norm +
           AQ_imagination.norm +
           genero +
           edad.norm+
           AQ_imagination.norm: genero+
           AQ_imagination.norm:edad.norm+
           (1 + confidence_key.norm|sujetos),
           data = d,
           family = binomial,
           control=glmerControl(optimizer="bobyqa",optCtrl=list(maxfun=2e5)))

# muestro los resultados
print(summary(a.5))
```
